臺灣新北地方法院板橋簡易庭小額民事判決
　　　　　　　　　　　　　　　　　 110年度板小字第3453號

原　　　告　陳姵君　
被　　　告　林姝辰　
法定代理人　莊秀玲　
訴訟代理人　林昕瑢　
上列當事人間請求侵權行為損害賠償事件，原告提起刑事附帶民
事訴訟，經本院刑事庭於中華民國110年6月1日以110年度簡附民
字第103號裁定移送前來，於中華民國110年11月30日言詞辯論終
結，本院判決如下：
    主  文
被告應給付原告新臺幣柒仟參佰伍拾元及自民國一百一十年八月
十二日起至清償日止，按年息百分之五計算之利息。
原告其餘之訴駁回。
訴訟費用由被告負擔百分之六十五，餘由原告負擔。
本判決原告勝訴部分得假執行。但被告如以新臺幣柒仟參佰伍拾
元為原告預供擔保，得免為假執行。
原告其餘假執行之聲請駁回。
    理  由  要  旨
一、原告起訴主張：兩造原為朋友，被告因共同朋友即訴外人詹
    子毅邀約出遊之情事，而對原告基於公然侮辱之犯意，於民
    國109年7月31日某時，在桃園住所內以電子設備連接網際網
    路至臉書社群網站，以電子設備連接網際網路至Discord聊
    天網站，以暱稱章魚小丸子登錄上揭網站後，公然以「綠茶
    婊」及張貼其與原告在臉書之私訊對話及其與詹子毅在臉書
    塗鴉牆留言之擷圖照片後（內容有你們那種噁心的關係，我
    也早就無法忍受），續以「婊子跟渣男」、「比如上面那個
    綠茶吧！」侮辱原告，致原告感情名譽受損。原告並因被告
    上開行為，前往身心醫學暨神經科就診，支出醫療費用新臺
    幣(下同)1,350元，且原告精神上亦受有相當之傷害，爰請
    求被告賠償精神慰撫金10,000元，合計為11,350元及自刑事
    附帶民事起訴狀繕本送達翌日起至清償日止，按年息5%計算
    之利息並陳明本件願供擔保，請准宣告假執行一節，業據提
    出臺安醫院醫療費用收據暨藥袋臺安醫院診斷證明書等件為
    證，被告復因上開行為經本院以11 0年度簡字第1935號刑事
    簡易判決判處罰金3,000元，如易服勞役，以1,000元折算1
    日確定在案，亦有本院依職權調取上開案卷可佐，復為被告
    所不爭，並表示願賠償原告醫療費用之支出，另請求就慰撫
    金之部分請求依職權裁量，是本件所應審酌者，乃在於：被
    告應賠償原告之金額以若干為適當？
二、按因故意或過失，不法侵害他人之權利者，負損害賠償責任
    。不法侵害他人之身體或健康者，對於被害人因此喪失或減
    少勞動能力或增加生活上之需要時，應負損害賠償責任。不
    法侵害他人之身體、健康，被害人雖非財產上之損害，亦得
    請求賠償相當之金額，民法第184條第1項、第193條第1項及
    第195條第1項前段分別定有明文。又民法第195條第1項前段
    定有明文。又民法第195條第1項規定之所謂相當，自應以實
    際加害情形與其身體、健康、名譽之影響是否重大及被害者
    身份地位與加害人經濟狀況等關係定之，有最高法院47年度
    台上字第1221號判例可資參照。本件被告有損害原告名譽之
    不法行為，係侵害原告之名譽權，至為明確；依前揭法條規
    定，對於原告自應負損害賠償責任，被告就原告請求醫藥費
    1,350元，已同意給付，至精神慰撫金部分，爰審酌兩造為
    細故，被告於網路上以文字辱罵原告，惡性應屬非重，暨原
    告之學歷為為碩士、現任職人資、月入約28,000元，名下無
    財產，109年度所得約12,150元；被告之學歷為大學在學，
    打工月入不滿10,000元，名下無財產，109年度所得約
    77,312元等情，業經兩造自承在卷（參見本院110年11月30
    日言詞辯論筆錄），復有兩造109年度稅務電子閘門財產所
    得調件明細表在卷可佐，再參酌被告實際加害情形及原告精
    神上受損害程度等一切情狀，認原告請求被告賠償精神慰撫
    金10,000元，核屬過高，應減為6,000元，始為允當。綜上
    ，被告應賠償之金額合計為7,350元(計算式：醫療費用
    1,350元+精神慰撫金6,000元=7,350元)。
三、從而，原告依侵權行為損害賠償之法律關係，請求被告給付
    11,350元，及自刑事附帶民事起訴狀繕本送達翌日起至清償
    日止，按年息5％計算之利息，於7,350元及自110年8月12日
    起至清償日止，按年息5％計算之利息之範圍內，為有理由
    ，應予准許。逾此部分之請求，難謂有據，應予駁回。
四、本件事證已臻明確，兩造其餘攻擊、防禦方法與判決之結果
    不生影響，爰不一一贅論，併此敘明。
五、本件係關於請求金錢之給付，且其標的金額或價額在100,00
    0元以下者之小額訴訟，應併依民事訴訟法第436條之19之規
    定，確定被告應負擔之訴訟費用比例如主文第三項所示，及
    就被告敗訴部分依職權宣告假執行及被告得供相當擔保金額
    而免為假執行。至原告敗訴部分，其假執行之聲請即失所附
    麗，應併予駁回。
中　　華　　民　　國　 110　　年　　11　　月　　30　　日
                  臺灣新北地方法院板橋簡易庭
                      法  官  李昭融
以上正本係照原本作成。
如不服本判決，應於收受送達後20日內以違背法令為理由向本庭
（新北市○○區○○路○段00巷0號）提出上訴狀並表明上訴理
由（應表明一、原判決違背法令及其具體內容；二、依訴訟資料
可認為原判決有違背法令之具體事實），如於本判決宣示後送達
前提起上訴者，應於判決送達後20日內補提上訴理由書（須附繕
本），未依上揭期間補提合法上訴理由者，法院得逕以裁定駁回
上訴。如委任律師提起上訴者，應一併繳納上訴審裁判費。
中　　華　　民　　國　 110　　年　　11　　月　　30　　日
                      書記官  王昱平